【裁判字號】    99,交聲,676
【裁判日期】    990525
【裁判案由】    違反道路交通管理處罰條例聲明異議
【裁判全文】
臺灣士林地方法院交通事件裁定  九十九年度交聲字第六七六號
受處分人
即異議人  甲○○
上列受處分人即異議人因違反道路交通管理處罰條例事件，對於
交通部公路總局臺北區監理所基隆監理站中華民國九十九年四月
十二日所為之處分（原處分案號：基監字第裁四二—ＲＡ000
0000號），聲明異議，本院裁定如下：
    主  文
異議駁回。
    理  由
一、按行車速度，依速限標誌或標線之規定，道路交通安全規則
    第九十三條第一項定有明文。又汽車駕駛人，行車速度，超
    過規定之最高時速，或低於規定之最低時速，除有第四十三
    條第一項第二款情形外，處新臺幣（下同）一千二百元以上
    二千四百元以下罰鍰，並記違規點數一點，道路交通管理處
    罰條例第四十條、第六十三條第一項第一款分別定有明文。
    次按違反道路交通管理事件統一裁罰基準表亦明定，汽車駕
    駛人行車速度超過規定之最高時速未滿二十公里，在期限內
    到案聽候裁決者，處一千六百元罰鍰，並記違規點數一點。
二、原處分意旨略以：本件受處分人即異議人甲○○於民國九十
    九年二月十日中午十二時二十分許，駕駛車牌號碼六四六九
    —ＥＡ號自用小客車，行經基隆市○○路（海洋大學前），
    行車速限為時速五十公里之路段，超速行駛，經設置於該處
    之雷達測速儀測得時速為六十三公里，超速十三公里，經舉
    發機關即基隆市警察局警員以受處分人有違反道路交通管理
    處罰條例第四十條之違規行為，製單逕行舉發汽車所有人潘
    秋子，經潘秋子於應到案日期前向原處分機關即交通部公路
    總局臺北區監理所基隆監理站提出申訴，並告知應歸責人即
    汽車駕駛人為受處分人，經原處分機關函請舉發機關調查結
    果，仍認受處分人有前揭違規行為，乃依道路交通管理處罰
    條例第四十條、第六十三條第一項第一款、違反道路交通管
    理事件統一裁罰基準及處理細則第四十一條、第四十三條、
    第四十四條、違反道路交通管理事件統一裁罰基準表之規定
    ，於同年四月十二日以基監字第裁四二—ＲＡ000000
    0號裁決書裁處受處分人罰鍰一千六百元，並記違規點數一
    點。
三、異議意旨略以：基隆市警察局基警交字第○九九○○○七九
    六六號函說明第三點指出，係適逢年假期間致入案作業遲延
    ，導致案發四十一日之後才舉發，如按舉發機關說詞，可否
    請告知天下有意違反社會體制者，因為執法單位有放假，請
    有意違反社會體制者也一併放假？本件對受處分人之裁決實
    屬不公云云。
四、經查，受處分人駕駛前開自用小客車於前揭時、地，行車速
    度速限五十公里處，經設置於該處之雷達測速儀測得時速為
    六十三公里，並經自動照相採證，而設置於舉發地點之雷達
    測速儀，係於九十八年十一月二十日由經濟部標準檢驗局檢
    驗合格，有效期限至九十九年十一月三十日，且基隆市警察
    局於舉發地點前約四百公尺處設有行車速限五十公里之標誌
    ，並於牌面下方附掛「前有測速自動照相」之告示牌，基隆
    市警察局並業於九十五年十二月十一日以基警交字第○九五
    ○○七六四六七號函公告轄內設置「固定式微電腦闖紅燈及
    測速自動照相設備」地點，且將設置地點及雷射、雷達測速
    儀檢定合格證書張貼公告於該局電腦網站網頁，有基隆市警
    察局九十九年三月三十一日基警交字第○九九○○○七九六
    六號函、同年五月十七日基警交字第○九九○○一二七四九
    號函檢送之本件舉發彩色採證照片、「前有測速自動照相」
    告示牌彩色照片、基隆市轄內設置「固定式微電腦闖紅燈及
    測速自動照相設備地點」公告、本件雷射測速儀檢定合格證
    書在卷可稽，足見本件採證之準確性要無疑義。又按道路交
    通管理處罰條例第九十條第一項規定，違反本條例之行為，
    自行為成立之日起；行為有連續或繼續之狀態者，自行為終
    了之日起，逾三個月不得舉發。另行政罰之裁處權，因三年
    期間之經過而消滅。前項期間，自違反行政法上義務之行為
    終了時起算。但行為之結果發生在後者，自該結果發生時起
    算，行政罰法第二十七條第一項、第二項亦分別定有明文。
    查本件受處分人違規時間為九十九年二月十日，基隆市警察
    局係於同年三月十六日製單逕行舉發汽車所有人潘秋子，並
    於同年月二十三日將舉發通知單及採證照片送達潘秋子住所
    ，由大樓管理委員會代收信件人員莊其燕簽收，有本件舉發
    違規通知單及中華郵政掛號郵件收回執影本附卷足憑，足認
    本件舉發並無逾違規行為成立之日起三個月舉發之情事，自
    屬合法有效，是受處分人上揭所辯，容有誤會，尚不足取。
五、綜上，堪證受處分人於上揭時、地，確有行車速度超過規定
    之最高時速未滿二十公里之違規行為。原處分機關對受處分
    人前揭違規行為，依道路交通管理處罰條例第四十條、第六
    十三條第一項第一款、違反道路交通管理事件統一裁罰基準
    及處理細則第四十一條、第四十三條、第四十四條、違反道
    路交通管理事件統一裁罰基準表之規定，於九十九年四月十
    二日以基監字第裁四二—ＲＡ0000000號裁決書裁處
    受處分人罰鍰一千六百元，並記違規點數一點，核無不當，
    從而，本件聲明異議為無理由，應予駁回。
據上論斷，應依道路交通案件處理辦法第十九條，裁定如主文。
中    華    民    國    99    年    5     月    25    日
                          臺灣士林地方法院交通法庭
                              法      官  孫萍萍
以上正本證明與原本無異。
如不服本裁定，應於送達後五日內，向本院提出抗告狀。
                              書  記  官  劉易柔
中    華    民    國    99    年    5     月    25    日

司法院資訊處製作；財團法人民間司法改革基金會備份。
